【裁判字號】    95,裁,432
【裁判日期】    950302
【裁判案由】    土地重劃
【裁判全文】
最  高  行  政  法  院  裁  定
                                     95年度裁字第00432號
抗  告  人  甲○○
            乙○○
上列抗告人因與相對人行政院訴願審議委員會間土地重劃事件，
對於中華民國94年5月17日臺北高等行政法院93年度訴字第4191
號裁定提起抗告，本院裁定如下︰
    主  文
抗告駁回。
抗告訴訟費用由抗告人負擔。
    理  由
一、按抗告法院認抗告為不合法或無理由者，應為駁回抗告之裁
    定。次按撤銷訴訟之提起，應於訴願決定書送達後2個月之
    不變期間內為之，行政訴訟法第106條第1項定有明文。又，
    提起行政撤銷訴訟，以有行政機關違法之行政處分存在為前
    提，所謂行政處分，乃中央或地方機關就公法上具體事件所
    為之決定或其他公權力措施而對外直接發生法律效果之單方
    行政行為，此觀行政訴訟法第4條第1項、訴願法第3條第1項
    規定甚明。
二、本件抗告意旨略謂：台灣省政府79年4月7日79府地二字第
    142791號函核定，交由台中市政府於79年4月19日以79府地
    劃字第28178號公告第9期市地重劃計畫書，將大里溪水系所
    屬河川旱溪東側堤防用地納入重劃範圍，分配重劃後建地，
    核發所有權狀，顯然牴觸台灣省政府79年3月12日府建水字
    第145164號公告命令台中市政府應依水利法第78條及82條規
    定禁止或限制使用，間接損及抗告人之權益，應屬司法院釋
    字第423號解釋所稱之行政處分，抗告人提起本件行政救濟
    ，於法並無不合。且本案迄今未進入實體審理，何來進行訴
    願程序，亦無逾越法定不變期間云云。
三、本院經查：本件抗告人因土地重劃事件，不服行政院90年3
    月19日台90訴字第16551號訴願決定，提起行政訴訟，經原
    審以抗告人等二人係分別於90年3月20及21日收受上開訴願
    決定書，有掛號郵件收件回執在訴願卷可稽，抗告人等設址
    於台中市，須扣除7日在途期間，計其提起行政訴訟之期間
    ，分別自90年3月21、22日起算，算至90年5月27、28日屆滿
    ，5月27日為星期日，是應算至90年5月28日始為屆滿，抗告
    人等遲至93年12月27日起訴，已逾法定不變期間，顯非合法
    ，應予駁回。又抗告人所不服之台灣省政府79年4月7日79府
    地二字第142791號函係上級官署對下級官署本於職權之指揮
    監督行為，尚非對人民所為之行政行為，更不因而對人民發
    生具體的法律上之效果，不能認其為行政處分，並經本院92
    年度裁字第256號裁定認定在案，有該件裁定附於訴願卷可
    憑。而司法院釋字第423號解釋雖就行政處分之內涵作進一
    步闡釋，但本件具體函文內容並非行政處分，理由已如前述
    ，與司法院釋字第423號解釋所指之行政處分並不相同，抗
    告人援引該解釋，主張應准其提起行政訴訟救濟，亦非可採
    。因而駁回抗告人之訴。經核並無違誤。抗告人以其對法律
    上見解之歧異，指摘原裁定為不當，求予廢棄，難認有理由
    ，應予駁回。
三、依行政訴訟法第104條、民事訴訟法第95條、第78條，裁定
    如主文。
中    華    民    國    95    年    3     月    2     日
                  第五庭審判長法  官  蔡  進  田
                              法  官  黃  合  文
                              法  官  吳  明  鴻
                              法  官  林  茂  權
                              法  官  鄭  小  康
以  上  正  本  證  明  與  原  本  無  異
中    華    民    國    95    年    3     月    3     日
                              書記官  蘇  金  全


司法院資訊處製作；財團法人民間司法改革基金會備份。
